最高法院刑事判決                              八十六年度台上字第六五三八號
    上  訴  人  甲○○
右上訴人因偽造貨幣案件，不服台灣高等法院台南分院中華民國八十六年八月二十日
第二審判決（八十六年度上訴字第一一二六號，起訴案號：台灣台南地方法院檢察署
八十六年度偵緝字第一一四號），提起上訴，本院判決如左：
    主  文
上訴駁回。
    理  由
按刑事訴訟法第三百七十七條規定，上訴於第三審法院，非以判決違背法令為理由，
不得為之。是提起第三審上訴，應以原判決違背法令為理由，係屬法定要件。如果上
訴理由狀並未依據卷內訴訟資料，具體指摘原判決不適用何種法則或如何適用不當，
或所指摘原判決違法情事，顯與法律規定得為第三審上訴理由之違法情形，不相適合
時，均應認其上訴為違背法律上之程式，予以駁回。本件原判決綜合調查證據之結果
，認上訴人甲○○連續犯有刑法第一百九十六條第一項行使偽造通用貨幣之事實，已
詳其所憑之證據及認定之理由。按以一決意為一行為，而侵害一法益，合於一個構
成要件者，為單純一罪。以數決意為數行為，而侵害數法益，合於數個構成要件者，
為實質之數罪。原判決事實欄認定上訴人一次販入偽造之新台幣（下同）五十元硬幣
一百枚，即基於概括之犯意，先後在台中及台南市區，多次兌換真正之十元硬幣等情
。顯見上訴人係以數決意為數行為而侵害數法益，且合於數個構成要件，原判決論以
連續行使偽造通用貨幣罪，適用法則洵無違誤。又原判決理由二係說明上訴人以偽造
之通用硬幣兌換真幣之詐欺行為，當然包括於行使偽造通用貨幣罪內，不另論罪，並
未說明上訴人以偽硬幣向被害人蔡秀美、郭西中兌換真幣之行為為「單一之詐欺」，
上訴意旨指原判決一方面認上訴人係「單一詐欺」，一方面又認係連續行使偽造通用
貨幣，有適用法則不當之違法云云，顯有誤會。再科刑時固應審酌刑法第五十七條所
列各款事項，以為科刑輕重之標準，但上述各款事項並非犯罪構成要件事實，自毋庸
於理由內說明其憑據。原判決理由二說明上訴人行使偽造通用貨幣行為，對社會經濟
秩序影響甚大，乃科刑時審酌之事項之一，既非犯罪構成要件，原判決理由未說明其
憑據，自難指為違法。此外，上訴徒憑己意，對原審職權之適法行使，任意爭論，顯
與法定上訴第三審之形式要件不符，其上訴違背法律上之程式，應予駁回。本院為法
律審，上訴人上訴本院始主張其警訊筆錄不實在，本院無從審酌，附為明。
據上論結，應依刑事訴訟法第三百九十五條前段，判決如主文。
中      華      民      國    八十六    年     十一     月      七      日
                              最高法院刑事第二庭
                                  審判長法官  施  文  仁
                                        法官  陳  炳  煌
                                        法官  張  淳  淙
                                        法官  洪  文  章
                                        法官  林  錦  芳
      右正本證明與原本無異
                                              書  記  官
中      華      民      國    八十六    年     十一     月     十一     日
